dictionary/es_ANY.aff
SET UTF-8
FLAG UTF-8
TRY aeroinsctldumpbgfvhzóíjáqéñxyúükwAEROINSCTLDUMPBGFVHZÓÍJÁQÉÑXYÚÜKW
REP 20
REP ás az
REP az ás
REP cc x
REP és ez
REP ez és
REP güe hue
REP güi hui
REP hue güe
REP hui güi
REP ís iz
REP ío ido
REP ke que
REP ki qui
REP ll y
REP mb nv
REP nv mb
REP seci cesi
REP x cc
REP y ll
REP vámonos vayámonos
MAP 5
MAP aáAÁ
MAP eéEÉ
MAP iíIÍ
MAP oóOÓ
MAP uúüUÚÜ
PFX a Y 2
PFX a 0 a [^aeiou]
PFX a 0 an [aeiou]
PFX b Y 1
PFX b 0 ante .
PFX c Y 2
PFX c 0 anti [^r]
PFX c 0 antir r
PFX d Y 2
PFX d 0 auto [^r]
PFX d 0 autor r
PFX e Y 2
PFX e 0 bi [^r]
PFX e 0 bir r
PFX f Y 6
PFX f 0 con [^abehilopru]
PFX f 0 con ll
PFX f 0 com pb
PFX f 0 co [aehiou]
PFX f 0 co l[^l]
PFX f 0 cor r
PFX g Y 3
PFX g 0 de [^er]
PFX g 0 d e
PFX g 0 der r
PFX h Y 2
PFX h 0 des [^s]
PFX h 0 de s
PFX i Y 2
PFX i 0 em [bp]
PFX i 0 en [^bp]
PFX j Y 2
PFX j 0 entre [^r]
PFX j 0 entrer r
PFX k Y 4
PFX k 0 i l
PFX k 0 im [bp]
PFX k 0 in [^blpr]
PFX k 0 ir r
PFX l Y 1
PFX l 0 inter .
PFX m Y 2
PFX m 0 micro [^r]
PFX m 0 micror r
PFX n Y 3
PFX n 0 pr e
PFX n 0 pre [^er]
PFX n 0 prer r
PFX o Y 2
PFX o 0 pro [^r]
PFX o 0 pror r
PFX p Y 2
PFX p 0 r e
PFX p 0 re .
PFX q Y 3
PFX q 0 sem i
PFX q 0 semi [^ir]
PFX q 0 semir r
PFX r Y 3
PFX r 0 sobr e
PFX r 0 sobre [^r]
PFX r 0 sobrer r
PFX s Y 1
PFX s 0 sub .
PFX t Y 1
PFX t 0 super .
PFX u Y 8
PFX u e tran es
PFX u 0 tran s
PFX u 0 trans [^es]
PFX u e trans e[^s]
PFX u e tra es
PFX u 0 tra s
PFX u 0 tras [^es]
PFX u e tras e[^s]
PFX v Y 2
PFX v 0 contra [^r]
PFX v 0 contrar r
PFX w Y 1
PFX w 0 ex	 .
SFX A Y 14
SFX A r ción/S ar
SFX A er ición/S [^cn]er
SFX A er ición/S [^e]cer
SFX A ecer ición/S ecer
SFX A er ición/S [^o]ner
SFX A ner sición/S oner
SFX A r ción/S [^bc]ir
SFX A bir pción/S ebir
SFX A bir pción/S [^ch]ibir
SFX A ibir epción/S cibir
SFX A r ción/S hibir
SFX A ecir ición/S [^ae]decir
SFX A ecir icción/S [ae]decir
SFX A ir ción/S ucir
SFX B Y 3
SFX B r dura/S [aií]r
SFX B r dura/S [^s]er
SFX B er idura/S ser
SFX C Y 7
SFX C r je/S ar
SFX C 0 je/S a
SFX C 0 aje/S [^aei]r
SFX C 0 aje/S l
SFX C e aje/S e
SFX C ón onaje/S ón
SFX C o aje/S o
SFX F Y 3
SFX F te cia/S ante
SFX F te cia/S [^i]ente
SFX F iente encia/S iente
SFX H Y 7
SFX H 0 zo/S a
SFX H e azo/S [^u]e
SFX H que cazo/S que
SFX H o azo/S o
SFX H 0 azo/S [lr]
SFX H ín inazo/S ín
SFX H ón onazo/S ón
SFX J Y 1
SFX J le ilidad/S ble
SFX K Y 13
SFX K o idad/S [bdmnruvx]o
SFX K zo cedad/S [^ei]zo
SFX K z cidad/S z
SFX K zo cidad/S [ei]zo
SFX K e icidad/S le
SFX K o edad/S [fhij]o
SFX K ío iedad/S ío
SFX K 0 idad/S [lr]
SFX K e idad/S [mnru]e
SFX K 0 dad/S [pv]e
SFX K o edad/S lso
SFX K o idad/S [^l]so
SFX K co quedad/S co
SFX L Y 17
SFX L o ía/S ero
SFX L o ería/S [bdhjlnñpst]o
SFX L o ería/S [^e]ro
SFX L za cería/S za
SFX L zo cería/S zo
SFX L z cería/S z
SFX L a ía/S era
SFX L a ería/S [djlpsty]a
SFX L a ería/S [^e]ra
SFX L ío ería/S ío
SFX L 0 ía/S er
SFX L 0 ría/S [jr]e
SFX L 0 ería/S l
SFX L án anería/S án
SFX L ón onería/S ón
SFX L co quería/S co
SFX L a uería/S ga
SFX M Y 20
SFX M zo cez/S zo
SFX M 0 za/S [cdlmpr]e
SFX M o ez/S [anou]do
SFX M io ez/S dio
SFX M a ez/S a
SFX M o ez/S [hsvy]o
SFX M o ez/S rio
SFX M o eza/S [bp]io
SFX M 0 z/S [jt]e
SFX M o ez/S ojo
SFX M o eza/S [ai]jo
SFX M 0 eza/S l
SFX M o eza/S [npr]o
SFX M o ez/S año
SFX M o eza/S [eio]ño
SFX M o ez/S [ai]to
SFX M o eza/S nto
SFX M o eza/S [aie]sto
SFX M o ez/S usto
SFX M o uez/S go
SFX N Y 18
SFX N a illa/S [bdfhjlmnprstv]a
SFX N o illo/S [bdhjlmnprstv]o
SFX N 0 cilla/S ve
SFX N za cilla/S za
SFX N 0 ecilla/S d
SFX N ón oncillo/S ón
SFX N 0 cillo/S or
SFX N zo cillo/S zo
SFX N 0 cillo/S [djlnu]e
SFX N z cecillo/S z
SFX N 0 ecillo/S ur
SFX N e illo/S [cpt]e
SFX N 0 illo/S [ls]
SFX N 0 illo/S [^ou]r
SFX N co quillo/S co
SFX N go guillo/S go
SFX N ca quilla/S ca
SFX N ga guilla/S ga
SFX O Y 18
SFX O ta mo ta
SFX O 0 ismo [dflnr]
SFX O o ismo [^i]co
SFX O o ismo [^o]ico
SFX O ico ísmo oico
SFX O a ismo [dt]a
SFX O o ísmo eo
SFX O e ismo [jrt]e
SFX O 0 ismo ln
SFX O án anismo án
SFX O ón onismo ón
SFX O o smo io
SFX O o ismo [rst]o
SFX O ía ismo ía
SFX O a smo ia
SFX O és esismo és
SFX O 0 mo is
SFX O o uismo go
SFX P Y 2
SFX P r miento/S [ai]r
SFX P er imiento/S er
SFX Q Y 20
SFX Q ar ión/S [lnsx]ar
SFX Q r ión/S [np]ir
SFX Q ar ón/S iar
SFX Q der sión/S der
SFX Q tir sión/S tir
SFX Q dir sión/S dir
SFX Q jar sión/S rjar
SFX Q dar sión/S dar
SFX Q onar ón/S onar
SFX Q decer sión/S decer
SFX Q ir sión/S uir
SFX Q ndir sión/S ndir
SFX Q er sión/S [eo]er
SFX Q tar sión/S otar
SFX Q gir sión/S gir
SFX Q cer sión/S rcer
SFX Q rir stión/S rir
SFX Q ctar xión/S ctar
SFX Q car xión/S car
SFX Q jar xión/S ejar
SFX T Y 4
SFX T r ble/S ar
SFX T er ible/S [^aeo]er
SFX T er íble/S [aeo]er
SFX T r ble/S ir
SFX U Y 19
SFX U a ita/S [bdfhjlmnprstv]a
SFX U o ito/S [bdhjlmnprstv]o
SFX U 0 cita/S ve
SFX U za cita/S za
SFX U 0 ecita/S d
SFX U ón oncito/S ón
SFX U 0 cito/S or
SFX U o íto/S eo
SFX U zo cito/S zo
SFX U 0 cito/S [djlnu]e
SFX U z cecita/S z
SFX U 0 ecito/S ur
SFX U e ito/S [cpt]e
SFX U 0 ito/S [ls]
SFX U 0 ito/S [^ou]r
SFX U co quito/S co
SFX U go guito/S go
SFX U ca quita/S ca
SFX U ga guita/S ga
